臺灣彰化地方法院刑事判決　　　　　　　96年度易緝字第43號
公　訴　人　台灣彰化地方法院檢察署檢察官
被　　　告　甲○○
上列被告因竊盜案件，經檢察官提起公訴（95年度偵字第10533
號），本院判決如下：
    主  文
甲○○結夥三人以上，攜帶兇器竊盜，處有期徒刑壹年。扣案之
油壓剪參支及四分鐵條拾伍根，均沒收之。
    事  實
一、甲○○意圖為自己不法之所有，夥同具有共同竊盜犯意聯絡
    之范江松、范定保（業經本院審結），於民國95年11月13日
    23時15分許，由范江松駕駛車號JP-7545號自用小貨車搭載
    范定保、甲○○，前往彰化縣福興鄉○○○段粘厝小段759
    地號，攜帶客觀上可供兇器使用而為范江松、甲○○所有之
    油壓剪3支、四分鐵條15根為工具，范江松、甲○○以四分
    鐵條插入位於前揭地號土地之謝漢高幹47Y14-15、47Y15低
    右1-右2、47Y15-低左1、謝漢高幹56低2-低5號等電線杆，
    藉以攀爬，再以油壓剪剪取電線杆上之台灣電力股份有限公
    司（下稱台電公司）所有之電線，剪下電線捲好後，與范定
    保一起搬上前開自用小貨車，並由范定保以木板遮蓋掩人耳
    目，共計竊取台電公司所有之壓接套管3根、銅玻璃電線（
    PVC風雨線）1074.6公尺、裸硬銅線44.2公尺。范江松等3人
    得手後，隨即駕車逃逸，然離開不遠旋為巡邏員警當場查獲
    ，逮捕范江松、范定保2人，甲○○趁隙脫逃，並扣得油壓
    剪3支、四分鐵條15根。
二、案經彰化縣警察局鹿港分局移送台灣彰化地方法院檢察署檢
    察官偵查起訴。
    理  由
一、按被告以外之人於審判外之言詞或書面陳述，除法律有規定
    者外，不得作為證據。被告以外之人於偵查中向檢察官所為
    之陳述，除顯有不可信之情況者外，得為證據。被告以外之
    人於審判外之陳述，雖不符前4條之規定，而經當事人於審
    判程序同意作為證據，法院審酌該言詞陳述或書面陳述作成
    時之情況，認為適當者，亦得為證據。當事人、代理人或辯
    護人於法院調查證據時，知有第159條第1項不得為證據之情
    形，而未於言詞辯論終結前聲明異議者，視為有前項之同意
    。刑事訴訟法第159條第1項、第159條之1第2項、第159條之
    5分別定有明文。證人范江松、范定保、許志棻於警詢中之
    陳述，雖屬被告以外之人於審判外之言詞陳述，然因被告未
    於言詞辯論終結前聲明異議，本院復審酌該言詞陳述係由證
    人出於自由意識而陳述，並無非法取證之情況，依刑事訴訟
    法第159條之5之規定，認上開證人於警詢之陳述，得採為認
    定本件犯罪事實所憑之證據。另證人范江松、范定保於偵查
    中向檢察官所為證述，雖係被告以外之人於審判外之言詞陳
    述，為傳聞證據，然其等於偵查中向檢察官所為證述，均經
    具結，且本院審酌該等言詞陳述均係出於證人自由意識下所
    為之陳述，其等於偵查中之證詞，亦無顯有不可信之情況，
    依刑事訴訟法第159條之1第2項規定，均得採為認定本件犯
    罪事實所憑之證據，合先敘明。
二、訊據被告甲○○矢口否認有何加重竊盜之犯行，辯稱：伊每
    日晚間均與友人在新竹寶山水庫釣魚云云。經查，被告於95
    年11月13日偕同共犯范江松、范定保至彰化縣福興鄉○○○
    段粘厝小段759地號，持油壓剪、四分鐵條剪斷電線而竊取
    之事實，業據證人范江松、范定保於警詢、偵查及本院審理
    時證述歷歷，二人證詞均相符且一貫，堪認渠等之證述並無
    虛偽之情形。被告辯稱因范江松介紹其小舅子與他認識，然
    其小舅子竊取伊家中財物，伊因此與范江松有口角糾紛，范
    江松係陷害伊等語，惟證人范定保於偵查中具結證稱，范江
    松開車，甲○○坐副駕駛座，因為小貨車坐不下，伊坐在貨
    車後面的車板上等語明確，核與證人范江松證述相符，堪認
    被告上開辯解顯係事後卸責之詞，無可採信。又被告辯稱伊
    與友人係在寶山水庫釣魚云云，惟並未舉出證人之年籍住處
    等資料以供本院調查審問，空言置辯，亦無可採。此外，復
    經證人即台電公司員工許志棻於警詢時證述明確，並有贓物
    認領保管單1紙及現場照片6張在卷可證，及油壓剪3支及四
    分鐵條15根扣案可稽。本件事證明確，被告犯行洵堪認定。
三、按刑法第321條第1項第3款之攜帶兇器竊盜罪，係以行為人
    攜帶兇器竊盜為其加重條件，此所謂兇器，其種類並無限制
    ，凡客觀上足對人之生命、身體、安全構成威脅，具有危險
    性之兇器均屬之，且祇須行竊時攜帶此種具有危險性之兇器
    為已足，並不以攜帶之初有行兇之意圖為必要，最高法院79
    年台上字第5253號判例可資參照。查被告為竊盜犯行時所攜
    帶之油壓剪及四分鐵條，均為金屬製品，質地堅硬，且油壓
    剪刀刃尖銳，客觀上足對人之生命、身體、安全造成危險，
    為可供兇器使用之物無訛。核被告所為，係犯刑法第321條
    第1項第3款、第4款之結夥三人以上，攜帶兇器竊盜罪。被
    告與范江松、范定保就上開加重竊盜犯行，有犯意聯絡與行
    為分擔，為共同正犯。爰審酌被告經本院通緝始到案，犯後
    矢口否認，態度不佳等一切情狀，量處如主文所示之刑。本
    院於96年4月15日發布通緝，於96年11月12日始緝獲被告到
    案，有中華民國九十六年罪犯減刑條例第5條不得減刑規定
    之適用，附此敘明。
四、扣案之油壓剪3支及四分鐵條15根，同案被告范江松、范定
    保自承係供其本案犯罪所用之物，且其中除油壓剪1支為被
    告甲○○所有，其餘均係范江松所有之物，爰依刑法第38條
    第1項第2款諭知沒收。
據上論斷，依刑事訴訟法第299條第1項前段，刑法第28條、第
321條第1項第3款、第4款、第38條第1項第2款，判決如主文。
本案經檢察官蔡明達到庭執行職務
中　　華　　民　　國　　96　　年　　12　　月　　31　　日
                  刑事第六庭    審判長法官  王義閔
                                法      官  鄭舜元
                                法      官  林欣苑
以上正本證明與原本無異。
如不服本判決，應於判決送達後10日內，向本院提出上訴書狀，
上訴書狀應「敘述具體上訴理由」，並按他造當事人之人數附繕
本。「切勿逕送上級法院」。
告訴人或被害人對於判決如有不服具備理由請求檢察官上訴者，
其上訴期間之計算係以檢察官收受判決正本之日期為準。
中　　華　　民　　國　　96　　年　　12　　月　　31　　日
                                書  記  官  楊筱惠
附錄本案論罪科刑法條全文：
中華民國刑法第321條
（加重竊盜罪）
犯竊盜罪而有左列情形之一者，處6月以上、5年以下有期徒刑：
一  於夜間侵入住宅或有人居住之建築物、船艦或隱匿其內而犯
之者。
二  毀越門扇、牆垣或其他安全設備而犯之者。
三  攜帶兇器而犯之者。
四  結夥三人以上而犯之者。
五  乘火災、水災或其他災害之際而犯之者。
六  在車站或埠頭而犯之者。
前項之未遂犯罰之。
